臺灣高雄地方法院刑事判決　　　　　　　100年度易字第889號
公　訴　人　臺灣高雄地方法院檢察署檢察官
被　　　告　謝博文
上列被告因竊盜案件，經檢察官提起公訴（99年度偵字第35004
號），本院判決如下：
    主  文
謝博文犯攜帶兇器竊盜罪，累犯，處有期徒刑拾月，扣案螺絲起
子壹支，沒收之；又犯攜帶兇器竊盜未遂罪，累犯，處有期徒刑
伍月，扣案螺絲起子壹支，沒收之；應執行有期徒刑壹年貳月，
扣案螺絲起子壹支，沒收之。
    事  實
一、謝博文前因竊盜案件，經法院判處有期徒刑6 月確定，又因
    竊盜案件，經法院判處有期徒刑10月、10月，應執行有期徒
    刑1 年6 月確定，上開所處之刑及所定之應執行刑接續執行
    ，於民國99年3 月30日縮短刑期假釋出監並付保護管束，於
    99年8 月21日保護管束期滿未經撤銷假釋，視為執行完畢。
    詎其仍不知悔改，意圖為自己不法之所有，基於竊取他人動
    產之犯意，先於99年11月2 日凌晨5 時許，騎乘車牌號碼VK
    H-916 號輕型機車（下稱系爭機車），行經施振楠位於高雄
    縣鳳山市○○路18號住處前，因見施振楠所有車牌號碼N9-9
    261 號自用小貨車（下稱系爭貨車）停放該處，且四下無人
    ，認有機可趁，乃以其所有客觀上足以對人之生命、身體安
    全構成威脅且具有危險性可供兇器使用之螺絲起子1 支，撬
    開系爭貨車右側後座車窗，爬入車內，竊取施振楠所有之現
    金新台幣（下同）1,000 元，得手後，旋騎乘系爭機車逃離
    現場，所得已花用殆盡；嗣另於99年11月12日凌晨4 時10分
    許，見系爭貨車停放在相同地點，另行起意，以同上方法，
    侵入該車車內搜尋財物，因未見值錢之物品而未得逞。此時
    ，適有鄰居簡弘傑外出工作，目睹行竊過程並報警處理，謝
    博文見行跡敗露，立即騎乘系爭機車加速逃逸，經警追逐至
    高雄縣鳳山市○○路、光遠東路口加以攔停，扣得螺絲起子
    1 支，始循線查悉上情。
二、案經施振楠訴由高雄市政府警察局鳳山分局（改制前高雄縣
    政府警察局鳳山分局）報請臺灣高雄地方法院檢察署檢察官
    偵查起訴。
    理  由
一、證據能力之判斷：
    被告謝博文於本院行準備程序時，就起訴意旨所引用各項證
    據（含傳聞證據、非傳聞證據及符合法定傳聞法則例外之證
    據），均表示對證據能力沒有意見（詳100 年度審易字第
    127 號卷【下稱審查卷】第29頁），且於本院言詞辯論終結
    前，對於卷附具有傳聞證據性質之證據，均已知其情，而未
    聲明異議，本院認該等傳聞證據作成時之狀況，並無任何違
    法取證之不適當情形，以之作為證據使用均屬適當，自得採
    為認定事實之證據。
二、事實之認定：
    訊據被告對於上開犯罪事實均坦承不諱，經核：
  (一)被告就99年11月12日行竊部分之所承，與證人即告訴人施振
    楠所證遭竊之情，及證人簡弘傑所證親見竊行及追捕之情（
    詳警卷第3 至5 頁），大致均相符，且有扣案螺絲起子1 支
    、搜索扣押筆錄1 份、案發後所拍攝相片4 張附卷可稽（詳
    警卷第7 至13頁），所承堪信為真實。
  (二)被告就99年11月2 日行竊之所承，雖係因99年11月12日第2
    次行竊被捕後，在高雄市警察局鳳山分局成功派出所，被害
    人詢問之前被竊是否其所為時所承認，有本院公務電話紀錄
    1 份附卷可按（詳審查卷第13頁），非被當場查獲，且被害
    人所證至多僅可證明確有失竊之情，並無法佐證該次確係被
    告所行竊，但審酌依被害人所證及被告所承，2 次均係以螺
    絲起子撬開右後車窗後，爬入系爭貨車車內行竊，行竊方法
    相同，且均在凌晨天亮前之時間下手，行竊時間亦相仿（詳
    警卷第1 至3 頁2 人之警詢筆錄），另參被告在偵查中檢察
    官訊問略以：「上1 次係幾月幾號以相同方法行竊時」，被
    告答稱：「上個禮拜」，被告既未依檢察官所詢供稱行竊之
    日期，僅表示係上星期行竊，顯見並未因被害人於成功派出
    所之所詢，而對行竊之日期有深刻印象，則其所為上個禮拜
    行竊之所供，顯係依個人記憶而直接為供述，而經查，本件
    第2 次行竊之99年11月12日為禮拜五，第1 次行竊之99年11
    月2 日為禮拜二，即第一次行竊之時間，恰如所供，係在第
    二次行竊時間之上個禮拜，由此亦可佐證被告所供確與事實
    相符，則所承亦堪信為真實。
  (三)綜上所述，本件依被告所承、證人所證及上開其他證據所示
    ，事證已臻明確，被告確有如事實欄所載之犯行，應可認定
    。
三、新舊法比較：
    本件被告行為後，刑法第321 條第1 項業於100 年1 月26日
    修正公布，並於同年月28日施行，而比較新舊法結果，除新
    法法定刑增加「得併科10萬元以下罰金」之罰金刑外，並刪
    除原第1 款「於夜間」之要件，且就第6 款增加「航空站、
    其他供水、陸、空公眾運輸之舟、車、航空機內」之要件，
    核均屬加重刑罰或擴大加重竊盜罪之適用範圍，是修正後刑
    法第321 條第1 項之規定並未較有利於行為人，是本件自應
    適用修正前刑法第321 條第1 項之規定。
四、論罪科刑：
    按刑法第321 條第1 項第3 款之攜帶兇器竊盜罪，係以行為
    人攜帶兇器竊盜為其加重條件，此所謂兇器，其種類並無限
    制，凡客觀上足對人之生命、身體、安全構成威脅，具有危
    險性之兇器均屬之，此有最高法院79年台上字第5253號判例
    意旨可資參照，而本件被告持以撬開系爭貨車右後車窗之扣
    案螺絲起子，把柄部分為塑膠或壓克力類材質，用以旋轉之
    起子部分則為一字之細長金屬造型，有相片1 張附卷可稽（
    詳警卷第12頁下方），把柄部分對人造成之危險性雖小，但
    細長型金屬部分材質堅硬，呈一字型之起子頂端部位面積小
    ，以該部位面對人體，堪認對人之生命、身體、安全構成相
    當威脅，則該螺絲起子自屬刑法第321 條第1 項第3 款所規
    範之兇器。是核被告於99年11月2 日之所為，係犯修正前刑
    法第321 條第1 項第3 款之攜帶兇器竊盜罪，於99年11月12
    日之所為，係犯同法第第321 條第2 項、第1 項第3 款之攜
    帶兇器竊盜未遂罪。被告前有如事實欄所載之犯罪及執行情
    形，有臺灣高等法院被告前案紀錄表附卷可稽（詳本院卷第
    22至28頁），5 年以內故意再犯本件有期徒刑以上之罪，為
    累犯，均應依刑法第47條第1 項規定，加重其刑。被告就上
    開99年11月2 日、同年11月12日之犯行間，犯意各別，行為
    互異，應分論併罰。被告雖已著手於99年11月12日之攜帶兇
    器竊盜犯行，但並未得逞，為未遂犯，應依刑法第25條第2
    項規定減輕其刑，並先依累犯規定加重後，再減輕之。爰審
    酌被告正值壯年，不思努力工作以營生，竟以上開不法方式
    侵害他人財產而獲利，所為對他人財產權構成侵害，且對法
    秩序造成一定程度破壞，前有多次竊盜犯罪紀錄，此有上開
    臺灣高等法院被告前案紀錄表附卷可按，素行不佳，惟念其
    坦承犯罪，犯後態度尚佳，及本件對告訴人所造成之具體損
    害為1,000 元，金額非高等一切情狀，分別量處如主文所示
    之刑，並定如主文所示應執行之刑，以資警懲。另扣案螺絲
    起子1 支為被告所有，且作為上開2 次犯行撬開系爭貨車右
    後車窗之工具，業經其供述在卷（詳本院卷第17至19頁），
    於上開2 次犯罪項下，均應依刑法第38條第1 項第2 款規定
    ，宣告沒收之。
據上論斷，應依刑事訴訟法第299 條第1 項前段，刑法第2 條第
1 項前段、第47條第1 項、第25條、第51條第5 項、第38條第1
項第2 款，修正前刑法第321 條第1 項第3 款、第2 項，判決如
主文。
本案經檢察官魏豪勇到庭執行職務。
中    華    民    國  100     年    7     月    19    日
                  刑事第六庭    法  官  鄭峻明
以上正本證明與原本無異。
如不服本判決應於收受判決後10日內向本院提出上訴書狀，並應
敘述具體理由。其未敘述上訴理由者，應於上訴期間屆滿後20日
內向本院補提理由書(均須按他造當事人之人數附繕本)「切勿逕
送上級法院」。
中    華    民    國  100     年    7     月    19    日
                                書記官  吳韻芳
附錄論罪科刑法條：
刑法第321條
犯竊盜罪而有下列情形之一者，處6 月以上、5 年以下有期徒刑
：
一、於夜間侵入住宅或有人居住之建築物、船艦或隱匿其內而犯
    之者。
二、毀越門扇、牆垣或其他安全設備而犯之者。
三、攜帶兇器而犯之者。
四、結夥三人以上而犯之者。
五、乘火災、水災或其他災害之際而犯之者。
六、在車站或埠頭而犯之者。
前項之未遂犯罰之。